臺灣桃園地方法院刑事判決　　　　　　 100年度易字第1070號
公　訴　人　臺灣桃園地方法院檢察署檢察官
被　　　告　MICHAEL W.
上列被告因傷害案件，經檢察官提起公訴（100 年度偵字第2293
9 號），本院判決如下︰
    主  文
MICHAEL WILLIAM DAVID TROW傷害人之身體，處有期徒刑月，
如易科罰金，以新臺幣壹仟元折算壹日，並於刑之執行完畢或赦
免後，驅逐出境。
    事  實
一、MICHAEL WILLIAM DAVID TROW於民國100 年8 月24日凌晨1
    時58分許，手持酒瓶行走在桃園縣大園鄉○道○ 號○路東向
    2.8 公里處路肩，經警接獲通報前往查看，MICHAELWILLIAM
    DAVID TROW見身著警察制服、駕駛警用巡邏車到場處理之內
    政部警政署國道公路警察局第一警察隊泰山分隊警員朱建華
    、藍文科上前盤查，並為保護其安全離開而依法執行職務時
    ，其突然翻越外側路肩護欄欲衝向車道，警員立即制止並將
    之壓制在地面，詎其竟基於妨害公務及傷害之犯意，拾起酒
    瓶碎片朝警員揮刺，致朱建華受有左小腿開放性傷口12公分
    ，藍文科受有右手臂撕裂傷2.5 公分、2 公分、1.5 公分共
    3 處後，即往國道產業道路逃逸，嗣為到場支援之警員到場
    逮捕MICHAEL WILLIAM DAVID TROW。
二、案經朱建華、藍文科訴由內政部警政署國道公路警察局第一
    警察隊報請臺灣桃園地方法院檢察署檢察官偵查起訴。
    理  由
一、本件經本院加以審酌之下列相關書面供述及非供述證據，業
    經檢察官、被告於審理程序均不爭執其證據能力，且於言詞
    辯論終結前未聲明異議，本院審酌該等書面陳述作成之情況
    ，核無違法取證或其他瑕疵，且與待證事實具有關聯性，認
    為以之作為證據為適當，依刑事訴訟法第159 條之5 規定，
    得採為證據。
二、前揭犯罪事實，業據被告MICHAEL WILLIAM DAVID TROW於審
    理中坦承不諱，核與告訴人即執行公務之警員朱建華、藍文
    科警詢時指述情節相符，復有告訴人朱建華、藍文科受傷照
    片在卷可稽，足認上開被告任意性自白與事實相符，事證明
    確，應予依法論科。
三、核被告所為，係犯刑法第277 條第1 項及第135 條第1 項之
    罪。被告一行為，傷害警員朱建華、藍文科身體，係侵害上
    開2 人之身體法益。另刑法第135 條第1 項之妨害公務執行
    罪所保護者係公務員依法執行職務之公共法益，而非保護執
    勤警員之個人法益，是被告雖同時對於依法執行職務之警員
    朱建華、藍文科施以強暴，然其所侵害之法益仍屬單一，祇
    成立1 個妨害公務執行罪。被告以一行為，觸犯2 個傷害罪
    及1 個妨害公務執行罪，為想像競合犯，依刑法第55條之規
    定，應從一重之傷害罪處斷。爰審酌被告為外國人，漠視我
    國公權力之存在，竟恣意對依法執行勤務之警員施以強暴，
    妨害國家公務之順利進行，並致警員受有傷害，足見被告法
    紀觀念淡薄，惟念其犯後終能坦承犯行，態度尚可，兼衡其
    智識程度、犯罪之動機、目的、手段、生活狀況及警員朱建
    華、藍文科所受傷勢等一切情狀，量處如主文所示之刑，並
    諭知易科罰金之折算標準，以示懲儆。又被告係外國人，且
    本件受有期徒刑以上刑之宣告，爰依刑法第95條之規定諭知
    應於刑之執行完畢或赦免後，驅逐出境之保安處分。
據上論斷，應依刑事訴訟法第299 條第1 項前段、刑法第277 條
第1 項、第135 條第1 項、第55條、第41條第1 項前段，刑法施
行法第1條之1 第1 項、第2 項前段，判決如主文。
本案經檢察官曾姿綺到庭執行職務。
中    華    民    國  100     年    10    月    6     日
                  刑事第十四庭法  官  郭俊德
以上正本證明與原本無異。
如不服本判決應於收受判決後10日內向本院提出上訴書狀，並應
敘述具體理由。其未敘述上訴理由者，應於上訴期間屆滿後20日
內向本院補提理由書( 均須按他造當事人之人數附繕本) 「切勿
逕送上級法院」。
                              書記官  許正旻
中    華    民    國   100    年    10    月    7     日